# 上市公司年报审计费是否需要挂账？

提问人：wasyd 时间：2017-12-19 17:19:15
17 年报审计费是需要在 17 年挂账的吗？还是在 18 年企业支付的时候直接计入 18 年的管理费用？

回答人：chenyiwei
赞同楼上意见，在接受审计服务时确认对应的费用，与被审计的财务报表对应的财务年度无关。

提问人：7847748 时间：2017-12-28 20:39:37
如果 12 月份进场预审，并于 12 月份支付50%审计费 10 万元，那这 10 万元是否计入当期管理费用更合适。之前见过这种情况： 10 万元于当期在预付款核算，下期出具审计报告后再计入管理费用。 我认为 12 月份已提供审计服务，虽然审计尚未完成，但是根据合同服务已提供不会退款，那支出费用应当于发生时予以确认。请版主指教，谢谢。

回答人：chenyiwei
可以。